# 种植合作模式下的会计处理

提问人：logxu 时间：2021-12-14 10:43:38
农机公司（甲方）、农业公司（乙方）、金光制糖公司（丙方）签订甘蔗合作经营协议，主要条款内容：
1 、农业公司承包土地，与糖厂签订甘蔗种植订购合同
2 、因农业公司缺生产资金，与农机公司、糖厂签订合作经营协议：
2.1农机公司提供资金给农业公司种植，约定农机公司收取保底年收益10%，农产品收益超出部分由农业公司与农机公司按 2 ： 8 比例分享，为控制农机公司收款风险，约定农产品以农机公司名义销售和收款
2.2 名义上是农机公司负责生产经营，但实质上农机公司并不具备相应的生产经营能力，而是又将生产经营权转包回农业公司2.3糖厂对农业生产的补贴由农业公司享有
会计处理：根据以上协议，农业生产大部分风险和收益由农业公司承担，农机公司在上述业务中实质上是一项金融工具投资，应作为FVTPL进行会计处理，而不应通过”农业生产成本“或”合同履约成本“进行成本归集和销售收入的确认。
以上会计处理是否合理？

回答人：chenyiwei
基本赞同主帖和 2 楼的理解。农机公司实际上就是一个资金提供者的角色，农业公司对该合作项目最终可变回报的影响程度比农机公司更大，例如农业公司的种植和管护水平会直接影响到甘蔗的产量和可实现的销售利润。